臺灣板橋地方法院交通事件裁定　　　　　　　　　　　九十三年度交聲字第七一號
　　原處分機關　交通部公路總局臺北區監理所
　　異　議　人　乙○○
　　即受處分人
右列受處分人因違反道路交通管理處罰條例案件，對於交通部公路總局臺北區監理所
於民國九十二年十二月十七日以北監自裁字第裁四０－Ｄ一Ａ０四二四五八號所為之
裁決處分（原舉發案號：桃園縣政府警察局九十二年十月二十六日桃警局交字第Ｄ一
Ａ０四二四五八號），聲明異議，本院裁定如左：
    主  文
異議駁回。
    理  由
一、原處分意旨略以：異議人即受處分人乙○○於民國九十二年十月二十六日凌晨三
    時十分許，駕駛其所有之車號：ＥＶ－四六六一號自用小客車，行經台七乙線十
    四公里處，因二輛以上汽車共同在道路上競駛及駕駛車輛未隨身攜帶駕駛執照，
    經警攔停掣單當場舉發，乃分別依道路交通管理處罰條例第四十三條第三項、第
    四項前段、第六十七條第二項及同條例第二十五條第三款之規定，裁處罰鍰共計
    新臺幣三萬三百元，並吊銷駕駛執照，三年內不得考領駕駛執照及吊扣汽車牌照
    三個月。
二、異議意旨略以：伊於上開時地與友人一同駕車出遊，沿途車輛是一台接著一台行
    駛，尤其山路根本無法超車何來競駛？伊並無超速及在道路上競駛之違規情事，
    且警員並無提出超速、錄影及照片等證據以資證明伊確有上開違規行為，爰聲明
    異議，請求撤銷原處分云云。
三、按二輛以上之汽車共同在道路上競駛者，處汽車駕駛人新臺幣三萬元以上九萬元
    以下罰鍰，並當場禁止其駕駛及吊銷其駕駛執照；汽車駕駛人有上開行為者，並
    吊扣該車輛牌照三個月；又汽車駕駛人，曾依第四十三條之規定吊銷駕駛執照者
    ，三年內不得考領駕駛執照，以上道路交通管理處罰條例第四十三條第三項、第
    四項前段及第六十七條第二項分別定有明文。次按汽車駕駛人，有駕駛車輛未隨
    身攜帶駕駛執照之情形者，處新臺幣三百元以上六百元以下罰鍰，並責令補辦登
    記、補照、換照或禁止駕駛，同條例第二十五條第三款亦有規定。
四、經查，本件異議人即受處分人乙○○於九十二年十月二十六日凌晨三時十分許，
    駕駛車號：ＥＶ－四六六一號自用小客車，行經台七乙線十四公里處，因二輛以
    上汽車共同在道路上競駛及駕駛車輛未隨身攜帶駕駛執照，經警攔停掣單當場舉
    發之違規事實，業據證人即桃園縣政府警察局大溪分局警員丙○○及桃園縣政府
    警察局大溪分局霞雲派出所警員甲○○於本院調查時到庭結證明確，並有證人丙
    ○○庭呈附卷之桃園縣政府警察局大溪分局取締競駛等相關資料在卷供佐，復有
    桃園縣政府警察局九十二年十月二十六日桃警局交字第Ｄ一Ａ０四二四五八號舉
    發違反道路交通管理事件通知單影本一紙及原舉發單位桃園縣政府警察局大溪分
    局檢送之採證光碟片乙片、攔截攝影照片四幀附卷可稽，且經桃園縣政府警察局
    大溪分局查處無誤，有該分局九十二年十二月十二日溪警分交字第０九二二０一
    九二五０號書函影本一份在卷可按。次查觀諸證人即本件舉發警員甲○○到庭證
    述：「本件是我所舉發，這項勤務是分局規劃的大型防治飆車勤務，我們是從凌
    晨零點至四點，有三個點，第一個點是蒐證、通報組，第二點是包圍組，第三個
    點是攔截組，如有飆車經過蒐證組確認後，進到包圍跟攔截組中間時，我們就會
    包圍攔停並予以舉發。當天他們十部車就如同我所講的情形，他們進到包圍組及
    攔截組中間後被攔停，我們依照蒐證組給我們的資料開單舉發」等語（參見本院
    九十三年四月十三日訊問筆錄第三頁），及證人即負責本件蒐證警員丙○○到庭
    所證稱：「本件違規事件是我負責蒐證的，當天我們的位置是在台七乙線舊路路
    邊，有十輛車子高速行駛經過我們蒐證點，該路段速限四十公里，依照我們目視
    及經驗判斷，這十台車子的車速至少五、六十公里以上，於是我們立刻通報包圍
    點及攔截點，我們認定競駛並不限於兩台車子前後超車，如有一定的起始點，兩
    台車子相互認識等情形（如同庭呈大溪分局取締競駛的資料第四點上面的情形）
    ，我們就會依照競駛的處罰條文來舉發，現場的情形當時我們錄影存證」、「該
    路段的速限是四十公里，在蒐證點之前就有告示牌，異議人應該知道速限，依照
    蒐證光碟，這十台車子的車速約五、六十公里‧‧‧當時我們確實有蒐證及攔停
    十台車子，我們組長有叫我們逐一比對，從畫面顯示，竹筍配銷所前，十台車子
    中，有人鳴喇叭示意往前開，其餘車輛就跟著走了，這一點我們在現場確實有看
    到」等語（參見本院九十三年四月十三日訊問筆錄第四頁、第六頁），且經本院
    於九十三年四月十三日當庭勘驗上開採證光碟片結果：「一、蒐證組於寂靜夜間
    聽到有引擎呼嘯駛來的聲音開始蒐證，接下來有十輛車，彼此距離約十幾公尺以
    上不等，第一到第九部車子距離較近，第十部車子距離較遠，並不是一輛緊接著
    一輛，而是陸陸續續駛至蒐證組的位置‧‧‧二、這十輛車子在竹筍配銷所前停
    滯聚集該處，並有併排行駛之情形，但是因剛起步故車速並非高速行駛，當時蒐
    證組就立即通報包圍點及攔截點。三、這十台車子遇攔截點已回頭行駛，至包夾
    點就被攔停，十台車子均被包夾點朱警員攔停，並請他們出示證件開單，異議人
    之ＥＶ－四六六一號車輛係攔停車輛畫面顯示的第五台車的位置」之情節（參見
    本院九十三年四月十三日訊問筆錄第五頁），核與證人即本件舉發蒐證員警甲○
    ○、丙○○二人上開所證述之取締過程大致相符，復衡諸本件證人即警員甲○○
    、丙○○二人與異議人素不相識，並無宿怨，亦無仇隙，應無設詞誣攀之理，故
    其證言應堪採信。觀諸前開證人證詞及本院當庭勘驗蒐證錄影光碟結果，異議人
    應確有於上述時地集結二輛以上之汽車共同在道路上競駛之違規情事無訛。
五、再者，交通警員掣單舉發違反道路交通管理處罰條例所列之違規事實，本質上為
    行政處分，係公務員基於職務上權力，依法就特定之具體事件所為具有公法上效
    果之單方行政行為，基於公務員為公法上行為具有公信力之原則，該行政處分當
    可被推定為真正，其據以依法處分之事實亦應認定為真正無誤，此與民事訴訴法
    第三百五十五條第一項規定：「文書，依其程式及意旨得認作公文書者，推定為
    真正」之情形相同，本此公信原則，立法者以道路交通管理處罰條例第九十二條
    第三項之授權，賦予行政機關訂定違反道路交通管理事件統一裁罰基準及處理細
    則，使執勤員警得當機處分，以達其維護交通秩序、安全之行政目的。從而，本
    件異議人既未就執勤員警之舉發有誤提出相關證據以供調查，本院經查亦無任何
    證據足資證明執勤員警有何捏造事實違法取締之不法情事，則執勤員警本其維護
    交通秩序、安全職責所為之舉發，自應受到合法、正確之推定，尚不致因執勤警
    員蒐證儀器不足無法提供確切之車速數據而影響其舉發之正確性（本件舉發單位
    係針對「競駛」加以蒐證舉發，並非舉發異議人駕車「超速」違規），亦無礙於
    本件異議人確有競駛行為之認定。異議人事後空言否認其無上開違規行徑，無非
    矯飾卸責之詞，不足採信。綜上所述，本件事證明確，異議人上開違規事實堪以
    認定。
六、末查，本件異議人就其於上開時、地駕駛車輛未隨身攜帶駕駛執照之違規事實並
    不爭執，此觀諸本院九十三年四月十三日訊問筆錄第二頁自明，且異議人既確有
    上開二輛以上汽車共同在道路上競駛之違規事實，已如上述，則原處分機關據以
    援引上開規定，對異議人裁處罰鍰共計新臺幣三萬三百元，並吊銷駕駛執照，三
    年內不得考領駕駛執照及吊扣汽車牌照三個月，於法並無違誤或不當之處。本件
    異議為無理由，應予駁回。
據上論斷，應依道路交通案件處理辦法第十九條，裁定如主文。
中　　　華　　　民　　　國　    九  十  三  　年　　四　　月　  三  十　日
                                    臺灣板橋地方法院交通法庭
                                        法    官  高  奕  驤
右正本證明與原本無異。
如不服本裁定，應於裁定送達後五日內向本院提出抗告狀。
                                        書 記 官  廖  舜  宜
中　　　華　　　民　　　國　    九  十  三  　年　　四　　月　  三  十　日
